【裁判字號】    97,易,853
【裁判日期】    970428
【裁判案由】    詐欺等
【裁判全文】
臺灣臺北地方法院刑事判決               97年度易字第853號
公  訴  人  臺灣臺北地方法院檢察署檢察官
被      告  甲○○
                    樓
上列被告因詐欺等案件，經檢察官提起公訴（97年度偵字第3429
號），被告於準備程序進行中就被訴事實為有罪之陳述，經本院
告知簡式審判程序意旨，並聽取公訴人及被告之意見後，本院合
議庭裁定改由受命法官獨任依簡式審判程序審理，並判決如下：
    主  文
甲○○盜用印章，足以生損害於他人，處有期徒刑參月，如易科
罰金以新臺幣壹仟元折算壹日；又意圖為自己不法之所有，以詐
術使人將本人之物交付，處有期徒刑參月，如易科罰金以新臺幣
壹仟元折算壹日；應執行有期徒刑伍月，如易科罰金以新台幣壹
仟元折算壹日，緩刑貳年。
    事  實
一、甲○○與金瑞億實業有限公司（下稱金瑞億公司）負責人吳
    健億原係夫妻，嗣因雙方感情不睦，於民國九十六年五月三
    十日協議離婚，並簽署離婚協議書，約定離婚生效後金瑞億
    公司歸吳健億所有。而金瑞億公司前與員工邱銘和有糾紛存
    在，該訴訟案件由甲○○負責處理，邱銘和先前同意賠償金
    瑞億公司新臺幣（下同）十一萬元，並由金瑞億公司委任名
    陽法律事務所代為處理和解事宜，嗣因邱銘和業已給付該和
    解金額，名陽法律事務所人員遂通知甲○○前往領取，甲○
    ○明知其已非金瑞億公司之代表人或受該公司委任取款之人
    ，竟於九十六年六月八日某時，在臺北縣新莊市○○街一五
    五巷二四弄二二號前，利用吳健億為履行前開離婚協議，將
    金瑞億公司名下車輛過戶給甲○○，遂將金瑞億公司與吳健
    億之印章交給陳宗發，持與甲○○辦理車輛過戶手續之機會
    ，於不知情之陳宗發將上開印章借給甲○○確認，並至洗手
    間如廁時，藉機盜用「金瑞億實業有限公司」與「吳健億」
    之印章，蓋用在名陽法律事務所通知金瑞億公司領款之傳真
    紙上，欲藉此表明其已獲得金瑞億公司之授權取款，足以生
    損害於金瑞億公司及吳健億，隨後再將前揭印章交還給陳宗
    發。甲○○旋於同日下午某時，意圖為自己不法之所有，持
    盜用上述印章之傳真紙至址設臺北市中正區○○○街三號九
    樓之名陽法律事務所，向該事務所人員佯稱其受金瑞億公司
    委任前往取款，名陽法律事務所人員因此陷於錯誤，誤認甲
    ○○係受金瑞億公司委任取款，而將前開十一萬元之和解金
    交付給甲○○，嗣經吳健億發覺有異，始循線查知上情。
二、案經金瑞億公司訴由臺灣台北地方法院檢察署檢察官偵查後
    起訴。
    理  由
一、上述犯罪事實業據被告甲○○於檢察官偵訊及本院審理時坦
    承不諱，核與告訴人代理人吳健億於偵訊時指述之情節相符
    。此外，並有離婚協議書、名陽法律事務所傳真紙、金瑞億
    公司基本資料查詢明細各一紙在卷可稽，足見被告前述自白
    確與事實相符，應堪採信。故本件事證明確，被告犯行堪以
    認定。
二、核被告甲○○所為，係犯刑法第二百十七條第二項之盜用印
    章罪與同法第三百三十九條第一項之詐欺取財罪。被告所犯
    上開兩罪，犯意各別，行為互殊，應予分論併罰。爰審酌被
    告並無任何前案紀錄，有臺灣高等法院被告前案紀錄表一份
    附卷為憑，足見其素行良好，又被告原亦參與金瑞億公司相
    關事務，因處理該公司與員工邱銘和糾紛，方知有上開和解
    金額，雖被告與吳健億離婚後，約定金瑞億公司均歸吳健億
    所有，但被告認為其付出心血處理上開糾紛，方起意擅自領
    取上開金額，可知其犯罪動機與惡性尚輕，再參酌本案發生
    後被告自始坦承犯行，表示願將款項歸還公司，嗣於九十七
    年四月十五日已匯款十一萬元予金瑞億公司，有刑事陳報狀
    所附之匯款申請書一紙存卷可查，可見被告犯後確有悔意，
    態度尚佳等一切情狀，分別量處如主文所示之刑，並均諭知
    易科罰金之折算標準，另定其應執行之刑。末查，被告前未
    曾因故意犯罪受有期徒刑以上刑之宣告，已如前述，其於犯
    罪後坦承犯行，積極賠償被害人損失，並已履行完畢，足見
    被告已有悔意，其經此偵、審程序之教訓後，當能知所警惕
    而無再犯之虞，是本院認前所宣告之刑，以暫不執行為適當
    ，爰併予宣告緩刑二年。
據上論斷，應依刑事訴訟法第二百七十三條之一第一項、第二百
九十九條第一項前段，刑法第二百十七條第二項、第三百三十九
條第一項、第四十一條第一項前段、第五十一條第五款、第七十
四條第一項第一款，刑法施行法第一條之一，判決如主文。
本案經檢察官黃珮瑜到庭執行職務。
中    華    民    國    97    年    4    月     28    日
                    刑事第三庭    法  官  游士珺
上正本證明與原本無異。
如不服本判決，應於判決送達後10日內向本院提出上訴狀（應抄
附繕本）。告訴人或被害人如對於本判決不服者，應具備理由請
求檢察官上訴，其上訴期間之計算係以檢察官收受判決正本之日
期為準。
                                  書記官  林素霜
中    華    民    國    97    年    4     月    29    日
附錄論罪科刑法條
中華民國刑法第217條
偽造印章、印文或署押，足以生損害於公眾或他人者，處 3 年以
下有期徒刑。
盜用印章、印文或署押，足以生損害於公眾或他人者，亦同。
中華民國刑法第339條
意圖為自己或第三人不法之所有，以詐術使人將本人或第三人之
物交付者，處 5 年以下有期徒刑、拘役或科或併科 1 千元以下
罰金。
以前項方法得財產上不法之利益或使第三人得之者，亦同。
前二項之未遂犯罰之


司法院資訊處製作；財團法人民間司法改革基金會備份。
